【裁判字號】    90,易,680
【裁判日期】    900322
【裁判案由】    妨害自由
【裁判全文】
臺灣板橋地方法院刑事判決                            九十年度易字第六八○號
    公  訴  人  臺灣板橋地方法院檢察署檢察官
    被      告  乙○○
右列被告因恐嚇案件，經檢察官提起公訴（九十年度偵字第七二八號），本院判決如
左：
    主      文
乙○○以加害生命、財產之事，恐嚇他人致生危害於安全，處拘役伍拾日，如易科罰
金，以參佰元折算壹日。
    事      實
一、乙○○與甲○○間為夫妻關係，惟相處不睦而已別居年餘，乙○○於民國八十九
    年九月十二日聞甲○○提議離婚，企圖挽回，遂於當晚九時三十分許至臺北縣三
    峽鎮○○路七十五巷三十二號二樓（起訴書誤載為一一○巷八號二樓，應予更正
    ）甲○○住處（起訴書誤載為葉素玉住處，應予更正）尋找甲○○，要求進入甲
    ○○住處同居，遭甲○○（起訴書再度誤載為葉素玉，應予更正）拒絕，乙○○
    因而心生不滿，竟萌恐嚇之犯意，對甲○○接續恫稱：「要殺死全家」、「要放
    火燒房子」等語，使甲○○至感畏懼，致生危害於安全。
二、案經甲○○訴由臺北縣警察局三峽分局報請臺灣板橋地方法院檢察署檢察官偵查
    起訴。
    理      由
一、右揭事實，迭據被害人甲○○於警訊、偵查及本院訊問時指訴不移，且有本院八
    十九年度家護字第六八七號民事通常保護令存卷可資佐證，參合被告乙○○於警
    訊中供認的確曾於右揭時、地說過「要殺死全家」、「要放火燒房子」等話語（
    見偵查卷第三頁反面），應可信實；被告於警訊中雖猶以前開話語，係與甲○○
    爭執後脫口而出，乃一時之氣話云云為辯，惟此僅可徵其原無恐嚇之預謀，乃受
    刺激後始萌生恐嚇之犯意及行為甚明，與被害人指訴情節，無何扞格，綜上事證
    明確，被告犯行堪予認定。
二、核被告乙○○所為，係犯刑法第三百零五條之恐嚇危害安全罪。爰審酌被告犯罪
    動機、目的、手段、與被害人關係、所生危害，及犯後態度等一切情狀，量處如
    主文所示之刑，並諭知易科罰金之折算標準（被告行為後，刑法第四十一條已於
    九十年一月四日經立法院修正，總統於同年月十日公告，自同年月十二日起施行
    ，依修正後之現行刑法第四十一條第一項前段規定：犯最重本刑為五年以下有期
    徒刑以下之刑之罪，而受六個月以下有期徒刑或拘役之宣告，因身體、教育、職
    業、家庭之關係或其他正當事由，執行顯有困難者，得易科罰金，較諸修正前之
    規定於被告無何不利，自應依刑法第二條第一項前段規定，適用修正後之刑法第
    四十一條第一項前段，就被告所受宣告之刑諭知易科罰金之折算標準），資為懲
    儆。
三、被告經合法傳喚，無正當理由不到庭，本院認本件係應科拘役之案件，爰不待其
    陳述逕行判決。
據上論結，應依刑事訴訟法第二百九十九條第一項前段、第三百零六條，刑法第三百
零五條、第二條第一項前段、第四十一條第一項前段，罰金罰鍰提高標準條例第一條
前段、第二條，判決如主文。
本案經檢察官彭聖斐到庭執行職務。
中      華      民      國     九十     年      三      月    二十二    日
                                    臺灣板橋地方法院刑事第六庭
                                        法  官  蔡  新  毅
右正本證明與原本無異。
如不服本判決，應於判決送達後十日內，向本院提出上訴狀，上訴於臺灣高等法院。
                                        書記官  謝  麗  秋
中      華      民      國     九十     年      三      月    二十二    日
※附錄本案論罪科刑主要法條全文※
中華民國刑法第三百零五條（恐嚇危害安全罪）
以加害生命、身體、自由、名譽、財產之事，恐嚇他人致生危害於安全者，處二年以
下有期徒刑、拘役或三百元以下罰金。


司法院資訊處製作；財團法人民間司法改革基金會備份。
